臺灣雲林地方法院刑事判決　　　　　　　 95年度易字第488號
公　訴　人　臺灣雲林地方法院檢察署檢察官
被　　　告　丁○○
　　　　　　乙○○
　　　　　　　　　　（現另案在臺灣雲林第二監獄執行中）
上列被告因竊盜案件，經檢察官提起公訴（95年度偵字第4641號
），於本院準備程序進行中，被告就被訴事實為有罪之陳述，經
合議庭裁定由法官一人獨任進行簡式審判程序，判決如下：
    主      文
丁○○共同連續攜帶兇器毀越安全設備於夜間侵入有人居住之建
築物竊盜，處有期徒刑捌月。
乙○○結夥三人以上竊盜，處有期徒刑陸月，如易科罰金，以銀
元佰元折算壹日。
    事實及理由
一、犯罪事實：
    丁○○意圖為自己不法之所有，基於概括犯意，連續為下列
    竊盜行為：
  (一)其與乙○○、李宏寅（李宏寅部分，本院已另案判決），本
    於犯意聯絡，結夥3 人，先由丁○○、李宏寅於95年4 月26
    日清晨6 時許之日間，侵入位在雲林縣古坑鄉華南村華南11
    號、負責人為甲○○之南天宮內（侵入有人住居建築物部分
    未據告訴），以繫有釣魚線，其外貼以雙面膠之金屬墊片（
    下稱釣魚工具），投入南天宮之功德箱，確認其中有香油錢
    後，翌日即95年4 月27日清晨7 時許，再由李宏寅駕駛車牌
    號碼SQ－2611號自用小客車，搭載丁○○、乙○○前往南天
    宮，推由丁○○及乙○○侵入南天宮內，由乙○○在一旁把
    風，丁○○以釣魚工具放入南天宮功德箱內釣錢之方式，共
    同竊取箱中香油錢新臺幣（下同）20,000元得逞後逃逸。
  (二)丁○○又於95年4月27日晚間11時許，與李宏寅，基於共同
    竊盜之犯意聯絡，先以足對人之生命、身體、安全構成威脅
    ，客觀上具有危險性而可供兇器使用之剪鐵窗用剪刀1 支，
    將位在雲林縣古坑鄉華山村華山34之1 號福華宮右邊、面向
    大門之窗戶鐵條剪下，並拆除窗戶之安全設備而毀越侵入廟
    內，藉以於夜間侵入有香客及廟祝戊○○居住之福華宮，再
    將釣魚工具，輔以塑膠尺而投入福華宮功德箱，藉此避免功
    德箱中防盜措施割斷釣魚線，共同竊取福華宮功德箱中香油
    錢20,000元。
二、認定犯罪事實所憑之證據及理由：
甲、程序部分：
    就上開犯罪事實欄(一)部分，檢察官起訴意旨原以丁○○於95
    年4 月26日上午6 時許，與李宏寅共同侵入位在雲林縣古坑
    鄉華南村華南11號之南天宮，以釣魚工具投入南天宮之功德
    箱，竊取不詳金額後，朋分花用；復於同年月27日上午7 時
    許，與乙○○基於竊盜之犯意聯絡，再前往上開南天宮，丁
    ○○再以前揭方式，竊取功德箱內之香油錢若干。然經檢察
    官到庭更正犯罪事實如前揭犯罪事實欄(一)所載，並請求以之
    為審理，故本案之審判範圍即屬上開犯罪事實，先予敘明。
乙、實體部分：
  (一)證人即共同被告李宏寅於檢察官面前及本院另案審理時之供
    述筆錄。
  (二)告訴人甲○○於警詢及檢察官面前之指證筆錄。
  (三)告訴人戊○○於警詢及檢察官面前之指證筆錄。
  (四)南天宮監視器翻拍照片。
  (五)查獲照片8張。
  (六)被告丁○○、乙○○於本院審理時，對前開犯罪事實坦白承
    認，核於上述證據資料相符，本案事證明確，被告犯行堪以
    認定，應予依法論科。
三、論罪科刑之理由：
  (一)行為後法律有變更者，適用行為時之法律。但行為後之法律
    有利於行為人者，適用最有利於行為人之法律，現行刑法第
    2 條第1 項定有明文。被告行為後，刑法業於94年1 月7 日
    修正，於94年2 月2 日公布，並於95年7 月1 日施行，是本
    案被告行為後，法律已有變更。又參酌最高法院95年5 月23
    日第8 次刑事庭會議決議，現行刑法第2 條第1 項之規定，
    係規範行為後法律變更所生新舊法律比較適用之準據法，於
    新刑法施行後，應適用新刑法第2 條第1 項之規定，綜其全
    部罪刑之結果，而為「從舊從輕」之比較。本案涉及法律變
    更之部分經附表所示比較修正前、後刑法之規定，以修正前
    刑法有利於被告，依現行刑法第2 條第1 項規定，自應適用
    修正前之刑法，合先敘明。
  (二)犯罪事實(二)所述之剪鐵窗用剪刀1 支，雖未見於本案扣案，
    但仍屬鐵製剪刀，可將窗戶鐵條夾斷，業據共同被告李宏寅
    於另案供承在卷，則前揭鐵剪1 把，客觀上足對他人生命、
    身體、安全構成威脅，而屬兇器無疑。
  (三)核被告丁○○、乙○○就犯罪事實(一)所為，係犯刑法第321
    條第1 項第4 款結夥3 人以上加重竊盜罪；被告丁○○就犯
    罪事實(二)所為，係犯刑法第321 條第1 項第1 至3 款之攜帶
    兇器毀越安全設備於夜間侵入有人居住之建築物之加重竊盜
    罪。
  (四)被告丁○○就犯罪事實(一)部分，與乙○○、李宏寅間；就犯
    罪事實(二)，與李宏寅間，分別有犯意聯絡及行為分擔，應依
    修正前刑法第28條，論以共同正犯。
  (五)被告丁○○前開2 次竊盜行為，時間緊接，所犯係基本構成
    要件相同之罪名，顯係基於概括犯意反覆為之，應依修正前
    刑法第56條連續犯規定，從情節較重部分，論以一共同攜帶
    兇器毀越安全設備於夜間侵入有人居住之建築物竊盜罪，並
    加重其刑。
  (六)爰審酌被告丁○○前有毒品、賭博等前科，而被告乙○○曾
    有毒品、竊盜等前科，有臺灣高等法院被告前案紀錄表在卷
    可按，可見素行不佳，更進而侵入前述寺廟竊取香油錢，嚴
    重妨害社會治安，並侵害人民信仰感情，缺乏自食其力賺取
    金錢並尊重他人財產權之觀念，不容輕縱，兼衡被告2 人犯
    後自知事證明確，嗣後未多為無謂辯解而坦認犯行，已有悔
    意，又被告丁○○因車禍受有骨盆、肋骨、右大腿骨骨折等
    傷，有財團法人彰化基督教醫院95年5 月17日診斷證明書1
    紙在卷可考，及考量家庭經濟、小孩教養問題等一切情狀，
    量處如主文所示之刑。
  (七)至本案所用之釣魚工具、鐵剪，雖係供被告犯本案所用，但
    因未見於本案有扣押，為免將來執行之困擾，是不另為沒收
    之宣告，附此敘明。
四、應適用之法律：
  (一)刑事訴訟法第273條之1第1項、第299條第1項前段。
  (二)刑法第2 條第1 項前段、第28條（修正前）、第56條（修正
    前）、第321 條第1 項第1 款至第4 款、第41條第1 項前段
    （修正前），罰金罰鍰提高標準條例第2條（刪除前）。
本案經檢察官丙○○到庭執行職務。
中　　華　　民　　國　　96　　年　　 1　　月　　10　　日
                  刑事第五庭  法  官   藍家偉
以上正本證明與原本無異。
如不服本判決，應於判決收受後10日內，向本院提出上訴狀（須
附繕本）。
                              書記官   徐基典
中　　華　　民　　國　　96　　年　　1 　　月　　10　　日
附錄本案論罪科刑法條全文
刑法第321條
犯竊盜罪而有左列情形之一者，處6 月以上、5 年以下有期徒刑
：
一　於夜間侵入住宅或有人居住之建築物、船艦或隱匿其內而犯
　  之者。
二　毀越門扇、牆垣或其他安全設備而犯之者。
三　攜帶兇器而犯之者。
四　結夥三人以上而犯之者。
五　乘火災、水災或其他災害之際而犯之者。
六　在車站或埠頭而犯之者。
前項之未遂犯罰之。
附表
┌────────┬────────┬────────┬────────┐
│法        條    │修正前規定      │修正後規定      │新舊法之適用    │
├────────┼────────┼────────┼────────┤
│刑法第28條      │二人以上共同實施│二人以上共同實行│(一)適用修正前規定│
│共同正犯        │犯罪之行為者，皆│犯罪之行為者，皆│。              │
│                │為正犯。        │為共犯。        │(二)修正後刑法將│
│                │                │                │原共同正犯之共同│
│                │                │                │「實施」犯罪，改│
│                │                │                │為「實行」犯罪，│
│                │                │                │剔除完全未參與犯│
│                │                │                │罪相關行為之實行│
│                │                │                │的陰謀共同正犯及│
│                │                │                │預備共同正犯，屬│
│                │                │                │行為可罰性要件之│
│                │                │                │變更，應依刑法第│
│                │                │                │2條第1項，選擇應│
│                │                │                │適用之法律。而本│
│                │                │                │案被告皆著手實行│
│                │                │                │竊取香油錢之行為│
│                │                │                │，則無論適用修正│
│                │                │                │前後之刑法，皆構│
│                │                │                │成共同正犯，則修│
│                │                │                │正後之刑法並非有│
│                │                │                │利於被告，依刑法│
│                │                │                │第2條第1項前段之│
│                │                │                │規定，應適用行為│
│                │                │                │時即修正前刑法第│
│                │                │                │28條之規定。    │
├────────┼────────┼────────┼────────┤
│刑法第56條      │連續數行為而犯同│已刪除。        │(一)適用修正前規定│
│連續犯          │一罪名者，以一罪│                │。              │
│                │論。但得加重其刑│                │(二)被告丁○○於本│
│                │至二分一。      │                │案係基於概括犯意│
│                │                │                │連續為之，依修正│
│                │                │                │前刑法第56條規定│
│                │                │                │，應以一罪論，並│
│                │                │                │加重其刑，於適用│
│                │                │                │新法時應分論併罰│
│                │                │                │，修正後刑法之規│
│                │                │                │定並非較有利於被│
│                │                │                │告，依刑法第2條 │
│                │                │                │第1項前段規定， │
│                │                │                │仍應適用修正前刑│
│                │                │                │法第56條規定。  │
├────────┼────────┼────────┼────────┤
│刑法第41條第1項 │刑法第41條第1 項│刑法第41條第1 項│(一)適用修正前規定│
│前段易科罰金部分│前段規定：「犯最│前段規定：「犯最│。              │
│                │重本刑為5 年以下│重本刑為5 年以下│(二)本案被告乙○○│
│                │有期徒刑以下之刑│有期徒刑以下之刑│行為時之易科罰金│
│                │之罪，而受6 個月│之罪，而受6 個月│折算標準，應以銀│
│                │以下有期徒刑或拘│以下有期徒刑或拘│元100元至300元折│
│                │役之宣告，因身體│役之宣告者，得以│算為1日，經依現 │
│                │、教育、職業、家│新臺幣1 千元、2 │行法規所定貨幣單│
│                │庭之關係或其他正│千元或3 千元折算│位折算新臺幣條例│
│                │當事由，執行顯有│一日，易科罰金。│第2條規定換算為 │
│                │困難者，得以1 元│但確因不執行所宣│新臺幣後，應以新│
│                │以上3 元以下折算│告之刑，難收矯正│臺幣30 0元至900 │
│                │1日 ，易科罰金。│之效，或難以維持│元折算為1日，修 │
│                │」罰金罰鍰提高標│法秩序者，不在此│正後則以新臺幣1,│
│                │準條例第2 條（已│限。」          │000元、2,000元、│
│                │刪除）規定：「依│                │3,000元折算1日，│
│                │刑法第41條易科罰│                │修正後刑法第41條│
│                │金或第42條第2 項│                │第1項前段規定， │
│                │易服勞役者，均就│                │並非較有利於被告│
│                │其原定數額提高為│                │，依刑法第2條第 │
│                │100 倍折算1日 ；│                │1項前段規定，適 │
│                │法律所定罰金數額│                │用行為時法律即修│
│                │未依本條例提高倍│                │正前刑法第41條第│
│                │數，或其處罰法條│                │1項前段及罰金罰 │
│                │無罰金刑之規定者│                │鍰提高標準條例第│
│                │，亦同。」      │                │2條規定，定其易 │
│                │                │                │科罰金之折算標準│
│                │                │                │。              │
└────────┴────────┴────────┴────────┘
